【裁判字號】    95,花訴,2
【裁判日期】    950223
【裁判案由】    竊盜等
【裁判全文】
臺灣花蓮地方法院刑事判決               95年度花訴字第2號
公  訴  人  臺灣花蓮地方法院檢察署檢察官
被      告  甲○○
                    （現羈押於臺灣花蓮看守所）
上列被告因竊盜等案件，經檢察官聲請簡易判決處刑（94年度
偵字第3883號、第4338號、第4212號），及移送併辦（95年度偵
字第618號)，本院認不宜逕以簡易判決處刑，經適用通常程序審
理後，再由本院合議庭裁定改依簡式審判程序審理，並判決如下
：
    主  文
甲○○共同連續攜帶兇器竊盜，累犯，處有期徒刑壹年肆月。扣
案之安全腳釘壹支、美工刀貳支、破壞剪壹支、鐵剪刀壹支、小
鐮刀貳支、鐵條拾柒支及手套壹雙均沒收。
    事  實
一、甲○○前曾於民國89年間因犯竊盜罪案件，經臺灣花蓮地方
    法院（下稱本院）於89年12月29日以89年度易字第701號判
    處有期徒刑7月，緩刑5年，並於90年1月27日確定；復於91
    年間再犯竊盜罪案件，經本院於91年4月30日以91年度易字
    第108號判處有期徒刑7月，於91年5月20日確定後，業於92
    年1月26日執行完畢，惟因其於上開緩刑期內犯罪，由本院
    裁定撤銷緩刑，並經接續執行後，甫於92年8月20日縮刑期
    滿執行完畢，猶不知悔改，竟基於意圖為自已不法所有之概
    括犯意，於下列時間、地點，持客觀上足供兇器使用之安全
    腳釘1支、美工刀2支、破壞剪1支、鐵剪刀1支、小鐮刀2支
    、鐵條17支及另供罪用之手套1雙等物為工具，連續竊取台
    灣電力股份有限公司（下稱台電公司）所有及設置，供公眾
    電氣使用之下列電纜線，並將之轉賣得利：
   （一）於94年10月10日某時，在省道台9線公路30.4公里處（
         起訴書誤載為「台193線」），竊取該月眉高支93號至
         95 號電線桿間之電纜線共計80.2公尺；
   （二）於94年10月22日某時，在花蓮縣壽豐鄉志學村木瓜溪
         旁之產道路上，竊取該處平和高支96低6號至96低9號
         電線桿間之電纜線共計160.6公尺；
   （三）於94年10月25日22時許（聲請簡易判決處刑書誤載為
         23 時6分許），在花蓮縣壽豐鄉志學村東華大學北端
         產業道路，竊取該處2區高支34分左21號至24號電線桿
         間之電纜線共計108公尺；
   （四）於94年10月下旬某日淩晨零時至1時許，在花蓮縣吉安
         鄉○○村○○○街320號住處後方約30至40公尺處之電
         線桿上，竊取該處電纜線約10公尺；
   （五）於94年11月初某日22時許，在花蓮縣壽豐鄉鹽寮村鹽
         寮71號住處下方約50公尺處電線桿，與有犯意聯絡及
         行為分擔之羅嗣經（由警方另案偵辦）共同竊取該處
         之電纜線約50公尺；
   （六）於94年11月初某日22時至24時許，在花蓮縣壽豐鄉共
         和村魚池2號住戶後方處電線桿上，與有犯意聯絡及行
         為分擔之成年男子羅嗣經共同竊取該處之電纜線約60
         公尺；
   （七）於94年11月初某日23時許，在花蓮縣吉安鄉○○村○
         ○○街29號前之蓮城高支31分1號電線桿上，與有犯意
         聯絡及行為分擔之羅嗣經共同竊取該處之電纜線約160
         公尺；
   （八）於94年11月中旬某日22時至24時許，在花蓮縣壽豐鄉
         共和村魚池2號住戶後方約30公尺處電線桿上，與有犯
         意聯絡及行為分擔之羅嗣經共同竊取該處之電纜線約
         50 公尺；
   （九）於94年11月底某日22時許，在花蓮縣壽豐鄉鹽寮村鹽
         寮71號住處下方約30公尺處電線桿上，與有犯意聯絡
         及行為分擔之羅嗣經共同竊取該處之電纜線約10公尺
         ；
   （十）於94年11月26日淩晨4時許（聲請簡易判決處刑書誤載
         為5時50分許），在花蓮縣壽豐鄉○○村○○○道路，
         竊取平和高支64號至67號電線桿間之電纜線共計174.
         3公尺；
   （十一）於94年12月初某日22時至24時許，在花蓮縣吉安鄉○
           ○村○○○街19號住處後方約20公尺處，與有犯意聯
           絡及行為分擔之羅嗣經共同竊取該處之電纜線約100
           公尺
   （十二）於94年12月15日23時許，在花蓮縣花蓮市○○街350巷
           23號旁之區27戶號1000-07分號83至85號電線桿上，
           與有犯意聯絡及行為分擔之羅嗣經共同竊取該處之
           電纜線約160公尺；
   （十三）於95年1月2日23時許，在花蓮縣吉安鄉之光華高幹
           34-33號、34-35號電線桿上，與有犯意聯絡及行為
           分擔之羅嗣經共同竊取該處之電纜線約100公尺；
   （十四）於95年1月7日23時許，在花蓮縣吉安鄉防校旁之建
           元高支43分支5至8號電線桿上，竊取該處電纜線約
           200 公尺。
二、案經花蓮縣警察局吉安分局報告臺灣花蓮地方法院檢察署檢
    察官偵查後聲請簡易判決處刑及移送併辦。
    理  由
一、上開犯罪事實，業經被告甲○○於警詢時、偵查中及本院審
    理時均坦承不諱，核與證人即台電公司人員乙○○、黃朝明
    於警詢時所指述電纜線失竊之情形大致相符，且證人即共犯
    羅嗣經於警詢時亦供述曾與被告共同竊取電纜線之事實，此
    外復有贓物認領保管單3張、現場暨查獲照片共計64張附卷
    ，以及扣案之作案工具安全腳釘1支、美工刀2支、破壞剪1
    支、鐵剪刀1支、小鐮刀2支、鐵條17支及手套1雙等物可資
    佐證，足認被告自白與事實相符，是以本件事證明確，被告
    竊盜犯行堪予認定，應依法論科。
二、核被告所為，係犯刑法第321條第1項第3款之加重竊盜罪及
    同法第188條之妨害公用事業罪。其就犯罪事實欄一、（五
    ）至（九）、（十一）至（十三）竊盜之犯行，與成年男子
    羅嗣經有犯意聯絡及行為分擔，為共同正犯。又被告先後多
    次竊盜及妨害公用事業之犯行，時間緊接，方法相同，所犯
    係構成要件相同之罪，顯係基於概括犯意反覆為之，為連續
    犯，應各依刑法第56條之規定論以1罪，並均加重其刑。再
    被告所犯上開連續加重竊盜罪以及連續妨害公用事業罪之間
    ，復有方法結果之牽連關係，應從一重之連續加重竊盜罪處
    斷。公訴人雖僅就被告如犯罪事實欄一、（一）、（二）、
    （三）、（十）之竊盜之犯行聲請簡易判決處刑，並另就被
    告如犯罪事實欄一、（七）、（十二）至（十四）之竊盜犯
    行移送併案審理，然檢察官就犯罪事實之一部起訴者，其效
    力及於全部，本件被告所自承其餘竊盜之犯行，與起訴書及
    移送併案部分竊盜之犯行，均具有連續犯之關係，為起訴效
    力所及，本院自應就屬於裁判上一罪之該等之犯行一併加以
    審理判決，附此敘明。另被告前曾於89年間因犯竊盜罪案件
    ，經本院於89年12月29日以89年度易字第701號判處有期徒
    刑7 月，緩刑5年，並於90年1月27日確定，其後又於91年間
    再犯竊盜罪案件，經本院於91年4月30日以91年度易字第108
    號判處有期徒刑7月，於91年5月20日確定後，業於92年1月
    26日執行完畢，惟因其於上開緩刑期內犯罪，由本院裁定撤
    銷緩刑，經接續執行後，甫於92年8月20日縮刑期滿執行完
    畢，有臺灣高等法院被告前案紀錄表1份附卷可稽，其於5年
    以內再犯
    本件有期徒刑以上之罪，為累犯，應依刑法第47條規定加重
    其刑，並遞加重之。爰審酌被告前有多次竊盜之前科紀錄，
    素行不佳，且竟於短短4個月內連續以相同手法一再犯案，
    此間復曾經為警查獲並移送法辦，足見其毫無悔改之意，同
    時其正值壯年，不思以正當工作謀生，企圖竊取電纜線變賣
    後謀取不法利益，不僅造成台電公司多處電線桿上之電纜線
    失竊而受有損害，亦妨害一般公眾用電之權益，惟其於事發
    後已坦承全部犯行，並配合警方至各處清查其竊取電纜線之
    地點，犯後態度尚稱良好等一切情狀，量處如主文所示之刑
    ，以資警惕。至扣案之安全腳釘1支、美工刀2支、破壞剪1
    支、鐵剪刀1支、小鐮刀2支、鐵條17支及手套1雙等物，均
    係被告所有供犯罪所用之物，業經其自承在卷（本院95年2
    月9日審理筆錄第2頁），應依刑法第38條第1項第2款併予宣
    告沒收。
三、末按檢察官聲請以簡易判決處刑之案件，經法院認為有第45
    1條之1第4項但書之情形者，應適用通常程序審判之，刑事
    訴訟法第452條定有明文。查本件被告所犯之罪不合同法第
    449條所定得以簡易判決處刑之案件，且於審判中發現其他
    裁判上一罪之犯罪事實，因認被告有同法第451條之1第4項
    但書第1款、第2款規定之情形，不宜逕以簡易判決處刑，爰
    由本院適用通常程序審判之。又按「除被告所犯為死刑、無
    期徒刑、最輕本刑為3年以上有期徒刑之罪或高等法院管轄
    第一審案件者外，於前條第1項程序進行中，被告先就被訴
    事實為有罪之陳述時，審判長得告知被告簡式審判程序之旨
    ，並聽取當事人、代理人、辯護人及輔佐人之意見後，裁定
    進行簡式審判程序。」刑事訴訟法第273條之1第1項定有明
    文。查本件被告所犯刑法第321條第1項第3款之加重竊盜罪
    ，其法定刑為6月以上5年以下有期徒刑，並非最輕本刑為3
    年以上有期徒刑之罪，且被告於本院95年2月9日準備程序進
    行中，復就被訴之事實為有罪之陳述，經告知被告簡式審判
    程序之旨，被告及公訴人對於本件改依簡式審判程序審理均
    表示同意，是本院即依前揭刑事訴訟法規定，裁定本件進行
    簡式審判程序，附此敘明。
據上論斷，應依刑事訴訟法第452條、第273條之1第1項、第299
條第1項前段，刑法第321條第1項第3款、第188條、第28條、第
56條、第55條、第47條、第38條第1項第2款，罰金罰鍰提高標準
條例第1條前段，判決如主文。
本案經檢察官李殷財到庭執行職務。
中    華    民    國    95    年    2     月  23    日
                    臺灣花蓮地方法院刑事第三庭
                                法  官  楊仲農
上列正本證明與原本無異。
如對本判決不服，應於送達後10日內，向本院提出上訴狀（應抄
附繕本）告訴人或被害人如對於本判決不服者，應具備理由請求
檢察官上訴，其上訴期間之計算係以檢察官收受判決正本之日期
為準。
                                書記官
中    華    民    國    95    年    2     月  23    日
附錄所犯法條全文：
中華民國刑法第321條：
犯竊盜罪而有左列情形之一者，處六月以上、五年以下有期徒刑
：
一  於夜間侵入住宅或有人居住之建築物、船艦或隱匿其內而犯
    之者。
二  毀越門扇、牆垣或其他安全設備而犯之者。
三  攜帶兇器而犯之者。
四  結夥三人以上而犯之者。
五  乘火災、水災或其他災害之際而犯之者。
六  在車站或埠頭而犯之者。
前項之未遂犯罰之。
中華民國刑法第188條：
(妨害公用事業罪)
妨害鐵路、郵務、電報、電話或供公眾之用水、電氣、煤氣事業
者，處五年以下有期徒刑拘役或五百元以下罰金。


司法院資訊處製作；財團法人民間司法改革基金會備份。
